【裁判字號】    94,簡上,379
【裁判日期】    950113
【裁判案由】    毒品危害防制條例
【裁判全文】
臺灣桃園地方法院刑事判決             94年度簡上字第379號
    上  訴  人  台灣桃園地方法院檢察署檢察官
    被      告  甲○○原名郭.
上列上訴人因被告違反毒品危害防制條例案件，不服本院94年度
壢簡字第1486號，中華民國94年8 月30日第一審刑事簡易判決（
聲請簡易判決處刑案號：臺灣桃園地方法院檢察署94年度毒偵字
第3398號）提起上訴，及移送併案審理（94年度毒偵字第5094、
4920、4937、5368、5500號），本院管轄第二審之合議庭認為應
適用通常程序審判，自為第一審判決如下：
    主      文
原判決撤銷。
甲○○連續施用第二級毒品，累犯，處有期徒刑捌月。扣案之第
二級毒品甲基安非他命伍包（含包裝袋伍只，毛重合計壹點參貳
公克）沒收銷燬之。玻璃球壹個、吸食器參組，打火機壹個均沒
收。
    事      實
一、甲○○前於民國89年間因施用毒品違反毒品危害防制條例案
    件，經臺灣士林地方法院以89年度毒聲字第1456號裁定送觀
    察勒戒後，認無繼續施用毒品傾向，於89年8 月8 日釋放出
    所，由臺灣士林地方法院檢察署檢察官以89年度毒偵字第18
    02號為不起訴處分確定。復於90年間因施用毒品案件，經本
    院以90年度毒聲字第4708號裁定送觀察勒戒，於91年5 月5
    日執行期滿後，因認有繼續施用毒品傾向，經本院以91 年
    度毒聲字第1221號裁定令入戒治處所施以強制戒治，於91
    年10月23日停止強制戒治交付保護管束釋放出所。嗣再因施
    用毒品，經本院以91年度毒聲字第3575號裁定撤銷停止戒治
    令入戒治處所施以強制戒治後，於93年1 月9 日因毒品危害
    防制條例修正釋放出所，並經本院以92年度壢簡字第1272號
    判處有期徒刑5 月確定，於93年10月8 日縮刑期滿執行完畢
    。
二、詎甲○○仍未戒除毒癮，於91年5 月5 日觀察勒戒期滿後之
    5 年內，復基於施用第2 級毒品甲基安非他命之概括犯意，
    自94年5 月中旬某日起至94年9 月19日為警查獲採尿前回溯
    96小時內某時止，在桃園縣觀音鄉新坡村張厝78之3 號住處
    等地點，平均一週1 至3 次，以將甲基安非他命放入吸食器
    內用打火機點火燒烤，吸食所產生白煙之方式，連續施用第
    2 級毒品甲基安非他命多次，分別於下列時、地為警查獲：
  (一)於94年6 月8 日晚上11時許，在桃園縣平鎮市○○路雙連1
    段117 號前為警查獲，並扣得第2 級毒品甲基安非他命1 包
    （毛重0.7 公克）（94年度毒偵字第3398號）。
  (二)於94年8 月25日下午1 時30分許，在桃園縣觀音鄉新坡村張
    厝78之3 號住處為警查獲，並在甲○○使用之車牌號碼L9─
    1340號自用小客車內扣得甲基安非他命1 小包（毛重0.26公
    克）、玻璃球1 個（94年度毒偵字第4920號）。
  (三)於94年8 月31日凌晨1 時30分許，在桃園縣八德市○○路52
    8 號巷口前為警查獲，並在甲○○使用之車牌號碼L9─1340
    號自用小客車內扣得扣得甲基安非他命2 小包（1 包毛重0.
    2 公克、1 包毛重0.15公克，合計毛重0.35公克）、吸食器
    1 組，及被告友人所有注射針筒2 枝（94年度毒偵字第4937
    號）。
  (四)於94年9 月6 日晚上11時30分許，在桃園縣大溪鎮○○路27
    6 巷1 號前為警查獲，並在甲○○使用之車牌號碼L9─1340
    號自用小客車內扣得被告所有之甲基安非他命殘渣袋1 包（
    毛重0.01公克）、吸食器1 組、打火機1 個，及被告友人綽
    號「阿志」所有之注射針筒3 枝（94年度毒偵字第5094號）
    。
  (五)於94年9 月19日晚上8 時15分許，在桃園縣平鎮市○○里○
    ○道路旁為警查獲，在甲○○之隨身包內扣得吸食器1 組（
    94年度毒偵字第5368、5500號）。
三、案經桃園縣政府警察局平鎮分局、八德分局、大溪分局報請
    臺灣桃園地方法院檢察署檢察官聲請簡易判決處刑及移送併
    案審理。
    理  由
一、認定犯罪事實之證據及理由：
  (一)上揭事實，業據被告甲○○於警詢、偵查及本院審理中坦承
    不諱，且被告各次經警查獲後採集之尿液經送檢驗，均呈安
    非他命、甲基安非他命陽性反應，有台灣尖端先進生技醫藥
    股份有限公司濫用藥物檢驗報告5 紙（94年度毒偵字第3398
    卷第44頁、94年度毒偵字第4920號卷第39頁、94年毒偵字第
    4937號卷第58頁、94年度毒偵字第11頁、本院簡上卷27頁）
    附卷可稽。按毒品本具成癮性，施用者多有一再施用之情形
    ，被告前已有施用毒品之事實，且先後為警查獲所扣得之白
    色結晶粉末共5 包（含袋毛重分別為0.7 公克、0.26公克、
    0.2 公克、0.15公克、0.01公克），均為被告施用後所剩餘
    ，為被告供承在卷，而被告施用後採集之尿液經檢驗結果，
    均呈安非他命、甲基安非他命陽性反應，已如前述，是扣案
    之白色結晶粉末均含甲基安非他命成分可堪認定。此外，復
    有如事實欄所載之玻璃球1 個、吸食器3 組、打火機1 個等
    物扣案可為佐證，被告自白於上開期間連續施用甲基安非他
    命之事實堪認屬實。
  (二)被告前因施用毒品經觀察勒戒後，因認無繼續施用毒品傾向
    由檢察官為不起訴處分確定，及再因施用毒品經觀查勒戒完
    畢等情，有臺灣高等法院被告前案紀錄表在卷可憑，被告於
    前開觀察勒戒期滿後5 年內，再為本件施用第2 級毒品之犯
    行明確，應依法論科。
二、論罪科刑：
  (一)按甲基安非他命係毒品危害防制條例第2 條第2 項第2 款所
    定之第2 級毒品，是核被告甲○○所為，係犯毒品危害防制
    條例第10條第2 項之施用第2 級毒品罪。被告施用前後持有
    第2 級毒品之低度行為應為施用之高度行為所吸收，不另論
    罪。臺灣桃園地方法院檢察署94年度毒偵字第5094、4920、
     4937、5368、5500號移送併辦部分，雖未據檢察官提起公
    訴，惟與已起訴之犯行有連續犯之裁判上一罪關係，本院應
    併予審理。
  (二)被告先後多次施用第2 級毒品之犯行，時間緊接，方法相同
    ，所犯構成要件相同之罪名，顯係基於概括犯意反覆為之，
    為連續犯，應依刑法第56條之規定論以一罪並依法加重其刑
    。再被告有事實欄所載論罪科刑執行情形，有臺灣高等法院
    被告前案紀錄表在卷可憑，其於有期徒刑執行完畢5 年內，
    再犯本件有期徒刑以上之罪，為累犯，應依刑法第47條規定
    遞加重其刑。
  (三)原審以被告自94年5 月中旬某日起至94年6 月7 日止，連續
    施用第2 級毒品而犯毒品危害防制條例第10條第2 項犯行之
    事證明確，據以論罪科刑，固非無見，惟被告於94年6 月7
    日後至94年9 月15日止期間，仍有施用第2 級毒品之犯行，
    與原審前揭認定之犯罪事實，具有連續犯之裁判上一罪關係
    ，原審未及審酌，尚有未洽。檢察官上訴意旨請求撤銷原判
    決，為有理由，應由本院合議庭將原判決撤銷，改依通常程
    序自為第一審判決。爰審酌被告前經觀察勒戒仍未戒除施用
    毒品惡習，再犯本案，殊非可取，併其犯罪動機、目的、施
    用時間長短、被告施用毒品係屬自戕行為，及其犯罪後於本
    院審理時坦承犯行，態度尚佳等一切情狀，量處如主文所示
    之刑。
三、沒收部分：
  (一)扣案第2 級毒品甲基安非他命5 包（含袋毛重0.7 公克、0.
    26公克、0.2 公克、0.15公克、0.01公克），包裝袋與甲基
    安非他命無法完全析離，應一體視為查獲之第2 級毒品，不
    問屬於犯人所有與否，均應依毒品危害防制條例第18條第1
    項規定沒收銷燬。
  (二)扣案玻璃球1 個、吸食器3 組、打火機1 個，為被告所有供
    施用第2 級毒品甲基安非他命所用之物，業據其供承在卷，
    應依刑法第38條第1 項第2 款規定宣告沒收。
  (三)扣案注射針筒5 枝，被告否認為其所有，亦與被告施用第2
    級毒品之犯行無關，爰不予宣告沒收。
四、據上論斷，應依刑事訴訟法第455 條之1 第1 項、第3 項、
    第369 條第1 項前段、第364 條、第299 條第1 項前段，毒
    品危害防制條例第10條第2 項、第18條第1 項前段，刑法第
    11條前段、第56條、第47條、第38條第1 項第2 款，判決如
本案經檢察官邱曉華到庭執行職務
中    華    民    國    95    年      1     月    13  日
                        刑事第六庭審判長法  官  林孟宜
                                        法  官  錢建榮
                                        法  官  蔡寶樺
以上正本證明與原本無異。
如不服本判決，應於判決送達後10日內向本院提出上訴狀（應附
繕本），上訴於臺灣高等法院。
                                        書記官  王泰元
中    華    民    國    95    年      1     月    13  日
附錄本案論罪科刑所犯法條全文：
毒品危害防制條例第10條
施用第一級毒品者，處 6 月以上 5 年以下有期徒刑。
施用第二級毒品者，處 3 年以下有期徒刑。


司法院資訊處製作；財團法人民間司法改革基金會備份。
